臺灣臺南地方法院刑事判決　　　　　　　100年度易字第785號
公　訴　人　臺灣臺南地方法院檢察署檢察官
被　　　告　莊朝勝
上列被告因竊盜案件，經檢察官提起公訴（100年度偵緝字第571
號），被告於準備程序中就被訴事實為有罪之陳述，本院裁定改
依簡式審判程序審理，判決如下：
    主  文
莊朝勝攜帶兇器，毀壞門扇竊盜，處有期徒刑拾月。未扣案之扳
手壹支沒收。
    事  實
一、莊朝勝於民國99年9 月2 日5 時50分許，騎乘其母親鄭預所
    有之車牌號碼NMM-316 號之輕型機車，行經黃世穎所經營位
    於臺南市○○區○○路3 段320-1 號工廠前，因見四下無人
    ，且該工廠無人看管，竟意圖為自己不法所有，本於加重竊
    盜之犯意，持其所有在客觀上足供兇器使用之扳手1 支，撬
    開該工廠鐵門後侵入其內，並著手竊取工廠內之白鐵鍊2 條
    （價值約新臺幣【下同】10萬元）。得手後，旋將之置放於
    所乘機車腳踏板上，並載至不知情之資源回收商變賣，得款
    約8、9百元後花用殆盡。嗣於同日7時40 分許，黃世穎接獲
    工廠鄰居來電告知工廠鐵門遭撬開後，立即趕至現場並報警
    前來處理，經警調閱路口監視器監視畫面，再循線追查而知
    悉上情。
二、案經臺南市政府警察局第三分局報請臺灣臺南地方法院檢察
    署檢察官偵查起訴。
    理  由
一、本件被告莊朝勝所犯係死刑、無期徒刑、最輕本刑為3 年以
    上有期徒刑以外之罪，其於本院準備程序中就被訴事實為有
    罪之陳述，經法官告知被告簡式審判程序之旨，並聽取公訴
    人、被告之意見後，由本院依刑事訴訟法第273 條之1 第1
    項之規定，裁定改依簡式審判程序審理，先予敘明。
二、上開事實，業據被告於偵查中及本院審理時均供承不諱（見
    偵緝卷第24至25頁、本院卷第15頁反面、18至19頁），核與
    證人即被告母親鄭預於警詢時證述：伊名下之車牌號碼NMM-
    316 號之輕型機車都是伊二兒子莊朝勝在使用等語（見警卷
    第12至13頁）；證人即被害人黃世穎於警詢時證述：伊工廠
    鐵門被撬開，工廠內之白鐵鍊2 條（10萬元左右）遭人竊取
    等語大致相符（見警卷第7 至11頁），並有監視錄影翻拍照
    片10幀在卷可證（見警卷第14至18頁），足見被告自白與事
    實相符，堪以採信。從而，本件事證明確，被告犯行已堪認
    定。
三、論罪科刑部分：
(一)、查被告為上開犯行後，刑法第321條第1項業於100年1月26日
    修正公布，於100年 1月28日生效施行。按修正前刑法第321
    條第1項原規定：「犯竊盜罪而有左列情形之一者，處6月以
    上、5 年以下有期徒刑：一、於夜間侵入住宅或有人居住之
    建築物、船艦或隱匿其內而犯之者。二、毀越門扇、牆垣或
    其他安全設備而犯之者。三、攜帶兇器而犯之者。四、結夥
    三人以上而犯之者。五、乘火災、水災或其他災害之際而犯
    之者。六、在車站或埠頭而犯之者」；而修正後刑法第 321
    條第1項則規定：「犯竊盜罪而有下列情形之一者，處6月以
    上、5 年以下有期徒刑，得併科新臺幣10萬元以下罰金：一
    、侵入住宅或有人居住之建築物、船艦或隱匿其內而犯之者
    。二、毀越門扇、牆垣或其他安全設備而犯之者。三、攜帶
    兇器而犯之者。四、結夥三人以上而犯之者。五、乘火災、
    水災或其他災害之際而犯之者。六、在車站、埠頭、航空站
    或其他供水、陸、空公眾運輸之舟、車、航空機內而犯之者
    」。比較修正前後之規定，修正後之刑法第321條第1項於第
    1款刪除「於夜間」之文字；於第6款增加「在航空站或其他
    供水、陸、空公眾運輸之舟、車、航空機內」之文字，擴大
    加重竊盜罪之適用範圍，使部分修正前原應適用普通竊盜罪
    論罪科刑之情形，於修正後改論以加重竊盜罪論罪科刑，並
    增加得併科罰金新臺幣10萬元之規定，自以修正前之規定對
    被告較有利，依刑法第2 條第1 項前段規定，本案自應適用
    修正前刑法第321 條第1 項規定，合先敘明。
(二)、查刑法第321 條第1 項第3 款所謂之「兇器」，其種類並無
    限制，凡足以對人身造成危險者均屬之；而攜帶兇器竊盜，
    祗須行竊時攜帶具有危險性之兇器為已足，行為人是否有以
    之為行兇之意圖或以該兇器直接進行竊盜行為，均在所不問
    。查本件被告持以行竊之扳手1 支，既可撬開、破壞工廠鐵
    門，顯見其質地至為堅硬，應可對人身造成危害，客觀上具
    有相當危險性，自屬兇器之一種。是被告持之毀損他人工廠
    鐵門入內行竊，核其所為，係犯修正前刑法第321 條第2 款
    、第3 款之攜帶兇器、毀壞門扇竊盜罪。茲審酌被告正值壯
    年，不思以己力賺取所需，反持扳手毀壞他人工廠鐵門後入
    內行竊，對人民之生命、身體、財產安全危害非輕，且所竊
    財物價值非低，所為誠屬不該，惟念其犯後坦認犯行，已具
    悔意之犯後態度，並兼衡其有多次竊盜前科，仍不知省悟、
    國小畢業，智識程度不高、家庭經濟狀況勉持，生活狀況不
    佳及參酌檢察官之求刑等一切情狀，量處如主文所示之刑。
    至被告持以犯本案竊盜罪所用之扳手1 支，雖未扣案，然並
    無證據證明業已滅失，應依刑法第38條第1 項第2 款規定，
    宣告沒收。
據上論斷，應依刑事訴訟法第273 條第1 項、第299 條第1 項前
段，刑法第2 條第1 項前段、第321 條第1 項第2 款、第3 款（
修正前）、第38條第1 項第2 款，判決如主文。
本案經檢察官詹尚晃到庭執行職務。
中    華    民    國   100    年    8     月    17    日
                  刑事第十庭  法  官  蘇碧珠
以上正本證明與原本無異。
如不服本判決應於收受本判決後10日內向本院提出上訴書狀，並
應敘述具體理由。如未敘述上訴理由者，應於上訴期間屆滿後20
日內向本院補提理由書狀（均須按他造當事人之人數附繕本）「
切勿逕送上級法院」。
                              書記官  許哲萍
中    華    民    國   100    年    8     月    17    日
錄附本案論罪科刑法條全文
中華民國刑法第321條：
犯竊盜罪而有左列情形之一者，處6 月以上、5 年以下有期徒刑
：
一、於夜間侵入住宅或有人居住之建築物、船艦或隱匿其內而犯
    之者。
二、毀越門扇、牆垣或其他安全設備而犯之者。
三、攜帶兇器而犯之者。
四、結夥三人以上而犯之者。
五、乘火災、水災或其他災害之際而犯之者。
六、在車站或埠頭而犯之者。
前項之未遂犯罰之。